【裁判字號】    95,聲更(一),7
【裁判日期】    950904
【裁判案由】    聲請撤銷羈押
【裁判全文】
臺灣臺北地方法院刑事裁定           95年度聲更(一)字第7號
聲  請  人
即  被  告  乙○○
                    （
選任辯護人  陳信亮律師
上列聲請人即被告因瀆職等案件，聲請撤銷羈押，經本院於九十
五年七月十八日以九十五年度聲字第一二二七號裁定聲請駁回，
被告不服提起抗告，臺灣高等法院以九十五年度抗字第六三七號
撤銷原裁定發回本院，本院更為裁定如下：
    主  文
聲請駁回。
    理  由
一、本案聲請人即被告因瀆職等案件，經本院認為有刑事訴訟法
    第一百零一條第一項第一款、第三款所定情形，而有羈押之
    必要，而於民國九十五年六月十三日執行羈押。
二、聲請意旨如附件刑事撤銷羈押聲請狀所載（如附件）
三、經查：
（一）本案被告因瀆職等案件，業經本院認被告係涉犯貪污治罪
      條例第四條第一項第二款藉勢勒索財物罪、同條項第五款
      違背職務收受賄賂罪嫌，其法定刑為無期徒刑或十年以上
      有期徒刑，得併科新臺幣一億元以下罰金，係最低本刑五
      年以上有期徒刑之罪，又被告矢口否認犯行，檢察官起訴
      求處無期徒刑，堪認併有事實足認其有逃亡之虞，而依刑
      事訴訟法第一百零一條第一項第一款、第三款規定羈押被
      告，而迄今上開情事依然存在，羈押原因並未消滅，自無
      依刑事訴訟法第一百零七條規定撤銷羈押之可能。
（二）又被告雖因患有惡性高血壓、糖尿病等病症，長期在柏宏
      診所治療，且曾因高血壓及血糖過高而產生暈厥、意識模
      糊、胸痛之情形，另於九十五年六月三十日凌晨因高血壓
      、糖尿病等宿疾病發，而由臺灣臺北看守所緊急送往亞東
      紀念醫院就醫，有診斷證明書二紙附卷可證。然經本院訊
      問證人即柏宏診所負責人甲○○○○、及前揭九十五年六
      月三十日之急診診治醫師楊家麟有關被告之病情，證人郭
      柏宏證稱：被告都是慢性病，糖尿病的神經病變蠻明顯的
      ，治療的方式是吃藥和飲食控制，依據血糖值來調整藥量
      ，若持續追蹤監控，不要暴飲暴食就不會有危險；診斷證
      明書上所載之因高血壓、血糖過高，暈厥等情形，亦是糖
      尿病引起；診斷證明書上所載之惡性高血壓是指原因不明
      的高血壓等語。另證人楊家麟證稱：被告於九十五年六月
      三十日七時二十五分至亞東紀念醫院急診室，當時到醫院
      血糖很低，意識不清，血壓心跳還好，醫院幫他打葡萄糖
      ，打完針後，意識就慢慢恢復，中間做檢查時發現被告體
      內的鉀、鈉都於正常值，腎功能較差，可能是糖尿病引起
      的功能病變，有可能導致腎變化，產生尿毒症，但是如果
      血糖控制的好，就不會；被告不需要打胰島素，用藥物即
      可控制病情，若血糖低的話，在睡眠中會昏過去，但是血
      糖控制的好就不會；若被告在半夜睡眠時會有血糖低的情
      形，其睡前的藥量就必須調整；而以被告到急診室後打葡
      萄糖很快就恢復意識觀之，應該不會有生命危險；血糖低
      是有可能造成併發症，但是目前被告並無此情形等語（見
      本院九十五年八月二十一日訊問筆錄）。是依據二名證人
      所為證言，被告有睡眠中昏迷、暈厥、意識模糊等症狀，
      均因其罹患糖尿病所致，而被告所患之糖尿病，治療方式
      係以藥物及飲食控制，若控制得宜，即不會有血糖過低因
      而昏迷之情形，且依被告情形觀之，亦不會有生命危險。
      從而，被告所罹患之慢性病糖尿病並無必須離開看守所治
      療始得獲得有效控制之情形。
（三）被告雖再具狀表示：低血糖之症狀雖可以飲食控制，但被
      告在看守所內為團體伙食，無法進行個別處理之飲食控制
      ，且被告自羈押後，除家屬提供藥物外，亦在看守所門診
      維持藥物控制，然仍於九十五年六月三十日睡覺中發生低
      血糖昏迷之情形，是顯見看守所的醫療行為不足以使被告
      療情獲致有效控制云云。惟查，本院於九十五年八月二十
      三日函詢臺灣臺北看守所有關被告之病況，臺灣臺北看守
      所於九十五年八月三十一日以北所衛字第○九五○○一一
      三五三號函覆本院稱：「收容人乙○○因高血壓及手腳麻
      ，定期由本所醫師診療，據最近一次（95年8月23日）測
      量血壓：113/67毫米汞柱，脈搏每分鐘57次，尚屬穩定，
      另於九十五年七月三十一日所測的血糖值為101mg/dl，尚
      於正常範圍內」等語，看守所內醫師並開立藥物以控制被
      告之病情，此參卷附上開函文即函附之病歷單即明，是以
      被告雖於九十五年六月三十日有昏迷送醫之情形，然於該
      日之後，其血壓、血糖仍回復正常，顯見被告雖羈押於臺
      灣臺北看守所內，然除了其自身準備之藥物外，佐以臺灣
      臺北看守所提供之飲食、藥物，已能維持被告血壓、血糖
      值之穩定。且臺灣臺北看守所另於九十五年七月十二日函
      覆本院稱：「查該收容人乙○○因罹患高血壓及糖尿病定
      期由所內醫師診療並開立藥物治療，九十五年六月三十日
      因低血糖、低血鉀及低血鈉等症戒送亞東紀念醫院急診治
      療後返所收住病舍療養，九十五年七月三日病情穩定配回
      一般病舍房療養，嗣後如病況需要，本所將依規定辦理戒
      護外醫」等語，益徵被告之病情除獲有效之控制外，若有
      戒護外醫之必要，臺灣臺北看守所亦將按規定辦理戒護外
      醫，是其所內之醫療資源自得以隨時應付被告病發時之情
      形，被告尚無生命安全之虞慮。綜上，被告所罹患之疾病
      並無須離開看守所而在外治療之必要，亦不符合刑事訴訟
      法第一百十四條第三款被告聲請具保停止羈押不得駁回之
      事由。
（四）綜上，前述之羈押事由依然存在，無撤銷羈押之理由，亦
      不能因具保而消滅，且被告所提前開聲請理由，亦不影響
      本案羈押之原因及必要性，為確保本件審理程序及執行程
      序之進行，自仍有羈押被告之必要，本件聲請為無理由，
      自應予以駁回。
四、依刑事訴訟法第二百二十條規定，裁定如主文。
中    華    民    國    95    年    9     月    4     日
                       臺灣臺北地方法院刑事第一庭
                           審判長法  官  陳興邦
                                 法  官  林婷立
                                 法  官  劉素如
以上正本證明與原本無異。
如不服本裁定，應於裁定送達後5日內向本院提出抗告狀。
                                 書記官  劉甄庭
中    華    民    國    95    年    9     月    4     日


司法院資訊處製作；財團法人民間司法改革基金會備份。
